臺灣高等法院臺中分院刑事裁定　　　　　 96年度交抗字第3號
抗　告　人
即受處分人　甲○○
　　　　　　　　　　　號
上列抗告人因聲明異議案件，不服臺灣臺中地方法院中華民國95
年11月13日裁定（95年度交聲字第753號，原處分案號：交通部
公路總局臺中區監理所豐原監理站九十五年八月二十二日豐監稽
違字第裁63－Z00000000號裁決書），提起抗告，本院裁定如下
：
    主  文
抗告駁回。
    理  由
一、本案經本院審理結果，認原審之裁定，認事用法均無不當，
    應予維持，並引用原審裁定書之理由（如附件）。
二、抗告意旨略以：警察所開出之罰單條款，並非第三十三條第
    一項第三款。且在抗告人所行經國道一號北向一九七公里加
    四００公尺處，地面沒有繪製標線明確清晰，懇請解釋並裁
    示等語。
三、經查：（一）本件內政部警政署國道公路警察局（下稱公路
    警察局）舉發違反道路交通管理事件通知單上，舉發員警雖
    於舉發違反法條欄僅登載抗告人違規法條為道路交通管理處
    罰條例第三十三條而無款項，然處分機關依抗告人之違規事
    實，於違規事實欄內詳載：「同向四車道行駛中內車道」，
    抗告人所違反係道路交通管理處罰條例第三十三條第一項第
    三款之行為，尚無違誤。（二）依前揭公路警察局舉發違反
    道路交通管理事件通知單違規地點欄係認定：「國一公路一
    九六公里北上」；原裁定亦記載：抗告人於民國95年7月6日
    14時10分駕駛車號361-QF號大自貨車，行經「國道一號公路
    196公里北上處」，因「同向四車道行駛中內車道」違規，
    為國道公路警察局第三警察隊掣開公警局交字第Z00000000
    號舉發違反道路交通管理處分通知單當場舉發等情，有上開
    舉發通知單、原審95年度交聲字第753號裁定各一紙附卷可
    憑。抗告人雖於抗告時提出其於九十五年十一月二十二日所
    拍攝之照片二十一幀，及製作之光碟片一片為其辯解。但前
    揭照片係就一九六．九公里至一九七．四公里之國道一號道
    段所拍攝（０２：３８：３４拍攝一九六．九公里路牌、０
    ２：４１：４８拍攝一九七．一公里路牌、０２：４３：１
    ６拍攝一九七．二公里路牌、０２：４４：５３拍攝一九七
    ．三公里路牌、０２：４６：３０拍攝一九七．四公里路牌
    ）、而在當日十時四十分所拍攝約八分三十九秒之光碟片中
    ，亦僅就一九六．九公里至一九七．四公里之國道一號道段
    拍攝（０１：２０拍攝一九七．四公里路牌、０２：４３拍
    攝一九七．三公里路牌及「前有測速照相」牌子、０４：０
    ８拍攝一九七．二公里路牌、０５：２７拍攝一九七．一公
    里路牌、０７：０７拍攝一九七公里路牌、０８：１３拍攝
    一九六．九公里路牌）。與抗告人違規之「國道一號公路19
    6公里北上處」，自屬有間，尚難執為有利抗告人之證據。
    本件事證已臻明確，原審因認抗告人違反道路交通管理處罰
    條例第三十三條第一項第三款之規定，並無不當，抗告人仍
    執陳詞提起抗告，指摘原裁定不當，其抗告為無理由，應予
    駁回。
四、據上論斷，應依道路交通案件處理辦法第26條、刑事訴訟法
    第412條，裁定如主文。
中　　華　　民　　國　　96　　年　　1　　月 　12　　　日
            刑事第十一庭  審判長法　官　陳  朱　貴
                                法　官　何　志　通
                                法　官　胡  文  傑
上列正本證明與原本無異。
不得再抗告。
                                書記官　顏　子　良
中　　華　　民　　國　　96　　年　　1 　 月　12　    日
附件:
臺灣臺中地方法院交通事件裁定         95年度交聲字第753號
原處分機關　交通部公路總局臺中區監理所豐原監理站
異  議  人
即受處分人　甲○○  男  32歲（民國○○年○月○○日生）
　　　　　　　　　　身分證統一編號：Ｚ000000000號
                    住臺中縣太平市○○路○段322巷117弄1號
上列受處分人因違反道路交通管理處罰條例案件，對於交通部公
路總局臺中區監理所豐原監理站民國95年8月22日所為之處分（
豐監稽違字第裁63─Z00000000號裁決書），聲明異議，本院裁
定如下：
    主  文
異議駁回。
    理  由
一、按汽車行駛於高速公路、快速公路或設站管制之道路，不遵
    使用限制、禁止、行車管制及管理事項之管制規則而有下列
    行為者，處汽車駕駛人新臺幣三千元以上六千元以下罰鍰：
    ... 三、未依規定行駛車道。道路交通管理處罰條例第33條
    第1項第3款定有明文。
二、本件異議人異議意旨則以：員警開的違規單與條款不相符，
    北屯監理站的人員說罰鍰四千元，然裁決書下來卻變成五千
    元。違規事實與舉發違反的法令不一樣，罰單上是寫第三十
    三條，豐原監理站裁罰第三十三條第一項第三款，與本人的
    罰單不同，罰單裡面只有寫第三十三條沒有寫第幾項第幾款
    與現今的法令不一樣，本人不服，爰聲明異議云云。
三、本件異議人於95年7月6日14時10分駕駛車號361-QF號大自貨
    車，行經國道一號公路196公里北上處，因「同向四車道行
    駛中內車道」違規，為國道公路警察局第三警察隊掣開公警
    局交字第Z00000000號舉發違反道路交通管理處分通知單當
    場舉發等情，有前揭舉發通知單一紙、內政部警政署國道公
    路警察局第三警察隊95年8月3日公警三交字第0950371581
    號函等在卷可稽，異議人雖不否認有此違規事實，陳稱：監
    理站人員曾告知罰鍰四千元，為何裁決書載罰鍰五千元，且
    違規法條與罰單不同云云。經查：原處分機關於95年8月21
    日所為之豐監稽違字第裁63─Z00000000號裁決書罰鍰金額
    ，已於95年8月22日由新台幣五千元更正為新台幣四千元，
    有更正之裁決書1份附卷可佐，另舉發員警雖僅於舉發單上
    登載異議人違規法條為道路交通管理處罰條例第三十三條而
    無款項，然原處分機關依異議人之違規事實詳載異議人所違
    反係道路交通管理處罰條例第三十三條第一項第三款之行為
    ，並無違誤，故本件異議為無理由，應予駁回。
四、據上論斷，應依道路交通管理處罰條例第八十七條第二項、
    道路交通案件處理辦法第十九條，裁定如主文。
中　　華　　民　　國　　95　　年　　11　　月　　13　　日
                    交通法庭    法  官  郭德進
上正本證明與原本無異。
如不服本裁定，應於送達後五日內，向本院提出抗告狀。
                                書記官  陳惠玲
中　　華　　民　　國　　95　　年　　11　　月　　13　　日
